臺灣桃園地方法院刑事判決　　　　　　　　　　　　　九十三年度易字第二九四號
　　公　訴　人　臺灣桃園地方法院檢察署檢察官
　　被　　　告　戊○○
右列被告因竊盜等案件，經檢察官聲請簡易判決處刑（九十二年度偵字第一三三三四
號、第一三八四五號）暨同署檢察官移
一八０一四號、第一八七一四號、九十三年度偵字第二九二０號、第三九一七號），
經本院普通庭以通常程序審理，茲判決如左：
    主  文
戊○○連續竊盜，累犯，處有期徒刑壹年。
    事  實
一、戊○○曾於民國八十九年間因犯竊盜罪，經本院於八十九年九月十四日判處有期
    徒刑四月，於八十九年十月十三日確定；又於八十五年間因違反動產擔保交易法
    案件，經本院於八十九年五月二十二日判處有期徒刑四月，於八十九年八月八日
    確定；又於八十九年間因違反毒品危害防制條例案件，經本院於八十九年九月十
    一日判處有期徒刑十月，於八十九年十二月一日確定，前開三罪經接續執行，於
    九十一年二月二十日執行完畢，猶不知悔改，竟基於意圖為自己不法所有之概括
    犯意，先後於（一）九十二年四月二十一日晚上六時三十分許，在桃園縣桃園市
    ○○路八十巷四號前，趁己○○所有停放該處車牌號碼ＶＮＦ─四六七號機車之
    鑰匙未及取下之際，以該鑰匙開啟該車竊取之，供己代步之用。嗣於九十二年五
    月二十四日晚上七時四十分許，戊○○騎乘該車行經桃園縣桃園市○○路、民族
    路口時為警查獲。（二）九十二年七月十七日下午一時許，在桃園縣桃園市○○
    街十二號前，見辛○○所有車牌號碼ＲＴＤ─六六六號機車停放該處，該車鑰匙
    仍插置機車上，且無人看守之際，即開啟該車竊取之。嗣於九十二年七月二十八
    日下午三時三十分許，戊○○騎乘前開機車在桃園縣桃園市○○街二十二號前為
    警查獲。（三）九十二年七月三十日中午十二時許，在桃園縣桃園市○○○街七
    十一號前，因庚○○所有停放該處車牌號碼ＨＸＺ─八０七號機車之鑰匙亦未取
    下，遂以同一手法竊取該車。嗣於九十二年八月十日下午三時許，戊○○騎乘該
    車行經桃園縣桃園市○○路○段中路加油站處，為警查獲。（四）九十二年九月
    四日凌晨零時許，在桃園縣桃園市○○街五十一號前，亦依前開以被害人插置在
    機車上鑰匙之同一手法，竊取乙○○所有停放該處之車牌號碼ＴＺＮ─四四七號
    機車。嗣於九十二年十一月九日上午九時五十分許，戊○○騎乘該車在桃園縣桃
    園市○○路與三民路口處為警查獲。（五）九十二年十月二十九日上午六時四十
    五分許，在桃園縣龜山鄉○○○路陸光二村永元工程有限公司（下稱永元公司）
    之改建工地內，利用工地內貨櫃未上鎖之際，進入貨櫃內搬運永元公司所有之鐵
    絲五箱竊取之，並將該五箱鐵絲搬運至工地之鐵門旁，欲透過門下之縫隙將該五
    箱鐵絲挪至工地外便其搬離，惟尚未搬離時，為該工地之保全人員鐘濬承察覺報
    警，戊○○見事跡敗露，遂立即逃逸，至陸光路與金峰街口時，遭鐘濬承及前來
    之員警查獲。（六）九十二年十二月三十一日晚上六時許，在桃園縣桃園市○○
    路與秀山路口處，見停放該處之丙○○所有車牌號碼ＲＷＥ─八五九號機車之鑰
    匙未及取下，即以該鑰匙啟動電門竊取之。嗣於九十三年一月十三日上午五時許
    ，在桃園縣八德市東泰二村五十八號前為警查獲戊○○騎乘該車，並扣得鑰匙一
    支。（七）九十三年二月十九日中午十二時三十分許，在桃園縣桃園市○○街○
    ○道附近，見懸掛丁○○所有已於九十一年十二月三十一日報廢註銷之ＲＵＯ─
    五九二號車牌、洪淑媛所有交由壬○○○使用已於九十三年二月五日上午八時許
    ，在桃園縣桃園市○○街八十二巷十六號前遭他人竊取，現由不詳人士佔有使用
    中之車牌號碼ＳＥＷ─四一三號機車車身上之鑰匙仍插置在電門上，即以相同方
    式竊取之。嗣於九十三年二月十九日下午二時許，在桃園縣桃園市○○路一五七
    號前騎乘該車為警查獲，並扣得鑰匙二支。
二、案經桃園縣政府警察局桃園分局報請台灣桃園地方法院檢察署檢察官聲請簡易判
    決處刑暨同署檢察官移送併辦。
    理  由
壹、程序部分：
    按檢察官聲請以簡易判決處刑之案件，經法院認為有刑事訴訟法第四百五十一條
    之一第四項但書情形者，應適用通常程序審判之，同法第四百五十二條定有明文
    ，經查，本件被告戊○○被訴竊盜一案，本院認有刑事訴訟法第四百五十一條之
    一第四項第一款之情形，不宜以簡易判決處刑，爰依右開刑事訴訟法第四百五十
    二條之規定，改用通常程序審判之，合先敘明。
貳、實體部分：
一、訊據被告戊○○對於前揭（一）至（四）、（六）、（七）所示時、地之竊盜犯
    行坦承不諱，核與被害人己○○、庚○○、辛○○、乙○○、丙○○、壬○○○
    、丁○○指訴被害情節相符，並有車籍作業系統三紙、車輛竊盜車牌失竊資料個
    別查詢報表六紙、贓物領據（認領保管單）八紙、警方報告書一紙、現場照片二
    張附卷可稽，及扣案之鑰匙三支可資佐証，故被告此部分自白核與事實相符，堪
    予採信。雖被告就犯罪事實（五）之部分矢口否認，辯稱：當天是伊朋友要伊去
    那邊做臨時工，因伊在被查獲的前一天有去做，他叫伊第二天再去做，負責掃地
    、搬東西，一天一千二百元云云，惟據証人即工地之保全人員鐘濬承於警訊及本
    院審理時到庭証稱：伊之前在工地從沒有看過被告，而是案發當日早上伊因值班
    ，於六點多在空地的貨櫃處，看到被告從貨櫃把鐵絲搬出來，搬到空地旁的鐵門
    空隙處，等被告搬了三箱，伊就在門口等他，他還繼續搬，伊就聯絡工地老闆，
    老闆說他並沒有叫人來搬東西，伊就叫被告到鐵門處，並詢問他為何偷東西，他
    否認有偷東西，並說他要買豆漿，等伊一回頭他就跑了，另一位保全人員騎機車
    追了他二、三百公尺才追到，後來老闆來說他不認識被告，也沒有叫他來搬東西
    等語，核與証人即工地負責人甲○○證述相符，且被告對於要其至該工地做工之
    朋友之姓名、地址、聯絡方式不僅毫無知悉，亦未能提供供本院進一步查證，並
    被告於遭鐘濬承察覺時，謊稱欲購買豆漿為由而趁機逃逸，其若僅係到該工地做
    工，何需於遭他人察覺後立即逃逸？顯然其確實有竊取鐵絲五箱之犯行，此外復
    有現場照片二張、贓物認領保管單一紙在卷足憑，被告此部分之辯詞，純係推諉
    飾卸之詞，實無足採。本件事證明確，被告犯行洵堪認定，應予依法論科。
二、核被告之所為，係犯刑法第三百二十條第一項之竊盜罪。被告先後多次竊盜犯行
    ，時間緊接，所犯構成要件相同之罪名，顯係基於概括犯意反覆為之，為連續犯
    ，應論以一罪，並加重其刑。移送併辦之犯罪事實（二）、（四）、（五）、（
    六）、（七），雖未據公訴人起訴，惟與起訴之事實有裁判上一罪之關係，基於
    審判不可分之原則，本院自得併予審理，附此敘明。又被告曾於八十九年間因犯
    竊盜罪，經本院於八十九年九月十四日判處有期徒刑四月，於八十九年十月十三
    日確定；又於八十五年間因違反動產擔保交易法案件，經本院於八十九年五月二
    十二日判處有期徒刑四月，於八十九年八月八日確定；又於八十九年間因違反毒
    品危害防制條例案件，經本院於八十九年九月十一日判處有期徒刑十月，於八十
    九年十二月一日確定，前開三罪經接續執行，於九十一年二月二十日執行完畢，
    此有台灣高等法院被告全國前案紀錄表一紙附卷可按，被告於前案執行完畢後，
    五年內再犯有期徒刑以上刑之本罪，為累犯，應遞加重其刑。爰審酌被告屢次被
    查獲竊盜犯行，猶無悔悟仍再犯之，及犯罪之動機、目的、手段、所生危害及犯
    罪後坦承大部分犯行，態度尚佳等一切情狀，量處如主文所示之刑，以資懲儆。
    扣案之鑰匙三支，被告否認為其所有，且依被告前開竊盜之手法均係以被害人遺
    留在車上之鑰匙竊取，亦無其他積極證據足認被告需以己有之鑰匙為之，難認確
    係被告所有，故無庸為沒收之宣告，併此敘明。
據上論斷，應依刑事訴訟法第四百五十二條、第二百九十九條第一項前段，刑法第五
十六條、第三百二十條第一項、第四十七條，罰金罰鍰提高標準條例第一條前段，判
決如主文。
本案經檢察官林秀敏到庭執行職務。
中      華      民      國    九十三    年      四      月    二十六    日
                              臺灣桃園地方法院刑事第八庭
                                  審判長法  官  林恆吉
                                        法  官  陳彥宏
                                        法  官  劉秀君
右正本證明與原本無異。
如不服本判決，應於判決送達後十日內向本院提出上訴狀。
                                        書記官  黃泰能
中      華      民      國    九十三    年      四      月    二十六    日
附錄論罪科刑法條
中華民國刑法第三百二十條
(普通竊盜罪、竊佔罪)
意圖為自己或第三人不法之所有，而竊取他人之動產者，為竊盜罪，處五年以下有期
徒刑、拘役或五百元以下罰金。
意圖為自己或第三人不法之利益，而竊佔他人之不動產者，依前項之規定處斷。
前二項之未遂犯罰之。
